臺灣高等法院臺中分院刑事裁定　　　　　　　　　　九十一年度抗字第二五七號
　　抗　告　人
　　即 自 訴人　德保有限公司　設台中市○○路○段二八三號
　　代　表　人　沈昭錦
　　被　　　告　甲○○○工業股份有限公司　設台中縣烏日鄉○○路○段
　　代　表　人　林嘉修
　　選任辯護人　蔡得謙
　　　　　　　　鐘登科　　律師
　　被　　　告　戊○○
　　被　　　告　乙○○
　　被　　　告　丙○○
　　被　　　告　癸○○
　　被　　　告　庚○○○
　　被　　　告　辛○○
　　被　　　告　丁○○
　　被　　　告　己○○
　　被　　　告　壬○○
右抗告人因被告等違反專利法案件，不服台灣台中地方法院中華民國九十一年二月二十
六日所為停止審判之裁定（民國九十年度自字第六五三號），提起抗告，本院裁定如左：
    主  文
原裁定撤銷。
    理  由
一、本件原裁定以：右列被告等因違反專利法案件，經抗告人即自訴人（以下簡稱自
    訴人）德保有限公司提起自訴，經查自訴人所有之新型第一○六二七三號「隔熱
    浪板結構改良」新型專利，業經第三人曾妙年及魏春榮於八十九年九月依據專利
    法規定，向經濟部智慧財產局提出舉發，有專利舉發申請書影本、經濟部智慧財
    產局八十九年十二月二十二日（八九）智專一（二）一五０七一字第○八九一二
    一四一三二三號函附於台灣台中地方法院九十年度自字第六一六號卷可稽，因被
    告等本件犯罪應否成立，應以該舉發案是否成立為斷，爰依專利法第九十四條規
    定，於其確定前停止本件之審判等語。
二、抗告意旨略以：自訴人本案專利係經依法審認通過，並依法公告三個月無人異議
    成立始核發專利證書，現雖有舉發案，但此舉發案乃自訴人對被告等自訴後，被
    告等始連結同是仿冒自訴人專利之仿冒廠商所為，其舉發係逃避責任、拖延訴訟
    之事後惡性舉發。況本件新型第一○六二七三號之新型專利利權至今完整存在，
    有九十年十二月十一日經濟部智慧財產局所發之專利舉發審定書舉發不成立可稽
    ，至今未有一舉發成立案之情事，依專利法關於專利訴訟有舉發案「得」停止訴
    訟程序之立法意旨在於雖有舉發案於未確定前，宜否停止訴訟程序應由法院斟酌
    個案情形予以裁定，並非一有舉發案等未確定前即須裁定停止訴訟，以期兼顧專
    利權人之權益，是本件自不應停止訴訟程序，以杜絕仿冒之行為等語。
三、按關於專利權之民事或刑事訴訟，在申請案、異議案、舉發案、撤銷案未確定前
    ，法院得以裁定停止其程序，專利法第九十四條固定有明文，惟由該法條於修正
    前係規定應停止其程序，嗣修正為得停止觀之，足見立法意旨在於雖有申請案等
    未確定，但宜否停止訴訟程序應由法院斟酌個案情形予以裁定，非謂一有申請案
    等未確定即須裁定停止訴訟，以期兼顧專利權人及利害關係人之權益。是以法院
    於有申請案等未確定時，自應詳為斟酌具體情形以為裁定，自不待言。
四、本件之新型第一０六二七三號隔熱浪板結構改良專利，曾經設於台中縣太平市○
    ○○路五十五號之乙維工業股份有限公司，於八十五年十月三十日舉發，經經濟
    部中央標準局於八十七年十二月十七日以台專（判）05020 字第一四四九四二號
    專利舉發審定書審定舉發不成立。又經第三人曾妙年、魏春榮於八十九年九月十
    一日向經濟部智慧財產局提出舉發，舉發上開新型第一０六二七三號隔熱浪板結
    構改良專利不具新穎無進步性，有違專利法之規定者，亦經經濟部智慧財產局於
    於九十年十二月十一日，以（九○）智專三（三 ）05025字第０九０八九００二
    四二一號專利舉發審定書審定舉發不成立。復經蕭景豐於八十九年十一月二十一
    日，以上開專利不具新穎性及不具進步性提出舉發，亦經經濟部中央標準局以九
    十年六月十八日（九）智專三（三 ）05025字第０九０八九０００九八八號專利
    舉發審定書審定舉發不成立 (詳本院九十年度抗字第七八九號裁定 )，原審未審
    酌案外人曾妙年、魏春榮所為之舉發案業經審定舉發不成立，裁定停止審判，自
    有未洽，抗告人抗告自有理由，應由本院將原裁定撤銷。
五、據上論斷，應依刑事訴訟法第四百十三條前段裁定如主文。
中      華      民      國      九十一   年       五      月     三     日
                                臺灣高等法院臺中分院刑事第九庭
                                      審判長法  官  康  應  龍
                                            法  官  趙  春  碧
                                            法  官  吳  重  政
右正本證明與原本無異。
不得再抗告。
                                            書記官  黃  薰  慧
中      華      民      國      九十一   年       五      月     六     日
                                                                        Ｉ
